---
title: "Stage"
output: html_notebook
---

#Kalman Filter


```{r}

library(ggplot2)
library(plot3D)

```



```{r création de données en dimension simple}

#paramètres
size <- 1000
mean <- 0
sd <- 3
meanErr <- 0.5
sdErr <- 1

Crea_Data1D <- function(size, mean, sd, meanErr, sdErr){
  #création des X cachés et des erreurs
  hidden1D <- data.frame(value = rnorm(size, mean, sd))
  err1D <- data.frame(value = rnorm(size, meanErr, sdErr)) 
  
  
  #récupération des observations
  df1D <- data.frame(value = hidden1D + err1D)
  out <- list(df1D = df1D, hidden1D = hidden1D, err1D = err1D)
  return(out)
}

Data1 <- Crea_Data1D(size, mean, sd, meanErr, sdErr)

```

```{r représentation data simple}

plot(Data1$df1D$value,type = 'l')

```

Il s'agit bien un bruit blanc.

```{r représentation pour le cas avec peu de variation sur l erreur}

#fonction gaussienne de la somme des termes erreur + obs cachées
gra <- function(x,mean = mean, sd = sd){
  return(dnorm(x,mean = mean, sd = sd) * 2*size)
}


#représentation graphique pour une variance faible de l'erreur
ggplot(aes(x = value),data = Data1$df1D) +
  geom_histogram(show.legend = FALSE, binwidth = 2, fill = "lightblue3", col = 'black') +
  ggtitle("Répartition des points étudiés pour une variance faible de l'erreur") +
  stat_function(fun = gra , args = list(mean = mean, sd = sd), color = "red", linewidth = 1)

```

Nous voyons qu'il n'y a que peu de variation que nous avons toujours une gaussienne qui s'approche de la gaussienne des observations cachées

```{r représentation pour le cas avec beaucoup de variation sur l erreur}

#création des données pour une variance de l'erreur de 25 au lieu de 1
Data2 <- Crea_Data1D(size, mean, sd, meanErr, 5)

#représentation graphique pour une variance forte de l'erreur
ggplot(aes(x = value),data = Data2$df1D) +
  geom_histogram(show.legend = FALSE, binwidth = 2, fill = "lightblue3", col = 'black') +
  ggtitle("Répartition des points étudiés pour une variance forte de l'erreur") +
  stat_function(fun = gra , args = list(mean = mean, sd = sd), color = "red", linewidth = 1)


```

Nous voyons que la courbe s'aplatit donc nous ne sommes plus du tout sur la même gaussienne et si nous n'avions pas la théorie, il n'aurait pas été dit qu'il s'agisse d'une gaussienne du tout.

```{r création de données en dimensions multiples}

Crea_Data2D <- function(dim, size, mean, sd, meanErr, sdErr){
  
  #création des données pour dim dimensions
  hidden2D <- data.frame(rnorm(size, mean[1], sd[1])) #initialisation des observations cachées
  err2D <- data.frame(rnorm(size, meanErr[1], sdErr[1])) #initialisation des erreurs
  
  for (i in 2:dim ){
    hidden2D <- cbind(hidden2D, rnorm(size, mean[i], sd[i])) #ajout d'une dimension d'observations cachées
    err2D <- cbind(err2D, rnorm(size, meanErr[i], sdErr[i])) #ajout d'une dimension d'erreur
  }
  
  
  #récupération des observations
  df2D <- data.frame(value = hidden2D + err2D)
  out <- list(df2D = df2D, hidden2D = hidden2D, err2D = err2D)
  return(out)
  
}  

#paramètres
dim <- 2
meanDim <- c(0,0)
sdDim <- c(3,3)
meanErrDim <- c(0.5,1)
sdErrDim <- c(1,1)

Data3 <- Crea_Data2D(dim, size, meanDim, sdDim, meanErrDim, sdErrDim)

```


```{r représentation des données en dimensions multiples}

#séparation des données en intervalles
x_c <- cut(Data3$df2D$value.rnorm.size..mean.1...sd.1.., 20)
y_c <- cut(Data3$df2D$value.rnorm.size..mean.i...sd.i.., 20)

#jointure des données
z <- table(x_c, y_c)

#représentation de l'histogramme 3D
hist3D(z=z, border="black")

#représentation en hitmap
image2D(z=z, border="black")

```

